【裁判字號】    95,訴,188
【裁判日期】    950515
【裁判案由】    偽造文書等
【裁判全文】
臺灣基隆地方法院刑事判決               95年度訴字第188號
公  訴  人  臺灣基隆地方法院檢察署檢察官
被      告  乙○○
            丙○○  34歲民.
                      301室.
上列被告等因偽造文書等案件，經檢察官提起公訴（94年度偵字
第3783號、95年度偵字第170號）暨移送併案審理（94年度偵字
第4362號、95年度偵字第1452號），被告等於準備程序就被訴事
實為有罪之陳述，經告知簡式審判程序之旨，並聽取公訴人及被
告之意見後，經本院合議庭裁定由受命法官獨任進行簡式審判程
序，判決如下：
    主  文
乙○○連續行使偽造私文書，足以生損害於他人，處有期徒刑陸
月，如易科罰金，以佰元折算壹日。附表一所示各文件上（除
附表一編號玖外）偽造之「楊心榕」印文壹枚、署押共拾伍枚；
附表二各次刷卡消費之簽帳單上偽造之「楊心榕」署押共貳拾玖
枚；附表一編號壹至肆、拾至拾壹所示申請書上黏貼之變造楊心
榕身分證影本各壹紙均沒收。
丙○○行使偽造私文書，足以生損害於他人，處有期徒刑貳月，
如易科罰金，以佰元折算壹日。基隆郵局交查投遞簽收清單上
偽造之「楊心榕」署押壹枚沒收。
    事  實
一、乙○○前於民國91年間，在臺北市中山市場拾得楊心榕遺失
    之身分證1紙，竟意圖為自己不法所有而侵占入己，並於91
    年5月間將其妻子丙○○提供之照片1紙換貼在該身分證上而
    變造之（乙○○涉犯侵占遺失物罪部分不另為免訴之諭知，
    乙○○、丙○○涉犯共同變造特種文書罪部分，應由檢察官
    另行偵辦，詳如後述）。嗣於94年3 月間，乙○○因信用不
    佳致其本人申請之信用卡遭停用，遂另行起意以楊心榕之名
    義申辦信用卡供己使用，乃基於行使偽造私文書、特種文書
    及意圖為自己不法所有之概括犯意，連續為以下犯行：
  (一)先分別於94年3月16日、5月間、5月17日、5月24日，冒用楊
    心榕名義填寫附表一編號1至4所示信用卡申請書，並在上述
    申請書之申請人簽名欄內偽造「楊心榕」署名（其各次偽造
    署名之數量詳如附表一編號1至4所示），且貼上變造之楊心
    榕身分證影本各1紙後，以郵寄方式向安信信用卡股份有限
    公司（下稱安信公司）、中國國際商業銀行股份有限公司（
    下稱中國商銀）、大眾商業銀行股份有限公司（下稱大眾銀
    行）、香港上海匯豐銀行股份有限公司（下稱匯豐銀行）申
    請信用卡而行使之，使安信公司、中國商銀承辦人陷於錯誤
    ，誤認係楊心榕本人申請信用卡，安信公司於同年3月21 日
    核發卡號0000000000000000號及0000000000000000號東森購
    物卡2張，中國商銀於同年5月23日核發卡號00000000000000
    00號原子小金剛信用卡1 張，並均以掛號郵寄方式寄出，而
    乙○○明知上述掛號郵件之收信人係楊心榕，非其本人，為
    取得上述信用卡使用，乃於94年3月28 日至郵局領取安信銀
    行上開掛號郵件時，在掛號回執上偽蓋其於91年間偽刻之「
    楊心榕」印章（其偽造印章部分應由檢察官另行偵辦），而
    偽造「楊心榕」之印文1 枚，表示收受該掛號郵件之意，復
    於94年6月間在其基隆市○○區○○路65之5號3 樓住處收受
    中國商銀前揭掛號郵件時，在基隆郵局投遞股交查投遞簽收
    清單上偽造「楊心榕」署名1枚，以示收受掛號郵件之意，
    均足生損害於楊心榕及安信公司、中國商銀對於信用卡持卡
    人資料管理之正確性。另其向大眾銀行及匯豐銀行申請信用
    卡部分，則經各該銀行以其未符合發卡之條件予以退件，因
    而未遂。
  (二)乙○○於取得上述3張信用卡後，復承前偽造私文書之概括
    犯意，旋即在各該信用卡背面偽造「楊心榕」署名各1枚，
    藉以表示係由本人親自簽名，且該簽名者於信用卡有效期限
    內均有權使用之意思，而偽造信用卡背面私文書，足生損害
    於楊心榕。再承前行使偽造私文書及意圖為自己不法所有之
    概括犯意，自94年3月29日起，至同年7月2 日止，連續持上
    開詐得之3 張信用卡至附表二所示之各特約商店刷卡消費而
    行使，並冒用楊心榕名義在各消費簽帳單上偽造「楊心榕」
    之簽名，以表示確認交易金額、標的及向發卡銀行簽帳消費
    之意，而偽造各簽帳單私文書後，持交各特約商店人員行使
    之，使各該商店店員誤認乙○○為真正信用卡持卡人而陷於
    錯誤，交付如附表二所示之財物及使乙○○享受住宿、修車
    服務之利益，均足生損害於楊心榕、安信公司及中國商銀對
    於客戶使用信用卡消費資料管理之正確性及附表二所示各特
    約商店，總計詐得價值新臺幣（下同）49,392元之財物及利
    益（各次刷卡消費時間、地點、使用信用卡及詐得之財物或
    利益，均詳如附表二所示）。
  (三)乙○○又承前意圖為自己不法所有之概括犯意，於附表三所
    示時、地，以附表三所示之信用卡插入自動櫃員機輸入預借
    現金密碼之不正方法，由各該自動付款機設備，取得如附表
    三所示之現金，總計詐得現金50,000元。
  (四)嗣於94年8、9月間，因上述3張信用卡消磁無法繼續使用，
    乙○○復承前行使偽造私文書、特種文書、意圖為自己不法
    所有之概括犯意，再冒用楊心榕名義填寫附表一編號10、11
    所示信用卡申請書，並在上述申請書之申請人簽名欄內偽造
    「楊心榕」署名（其各次偽造署名之數量詳如附表一編號10
    、11 所示），且貼上變造之楊心榕身分證影本各1紙後，將
    附表一編號11所示申請書以郵寄方式向安信公司申請重新核
    發信用卡而行使，使安信公司承辦人陷於錯誤，再度誤認係
    楊心榕本人申請信用卡，而核發卡號00000000000000號、00
    000000 000000號東森購物信用卡2張，並以掛號郵件方式寄
    出，足生損害於楊心榕及安信公司對於信用卡持卡人資料管
    理之正確性，另附表一編號10所示之申請書則置於其前揭住
    處內並未提出申請。
二、於94年9月20日上午10時20 分許，由基隆郵局稽查員張達善
    交寄乙○○以楊心榕名義再度申得之上述安信銀行信用卡掛
    號郵件至乙○○位於基隆巿樂一路之住所時，丙○○前往收
    信，張達善要求由楊心榕本人收受，丙○○明知其非楊心榕
    本人，竟持其夫乙○○前述變造之「楊心榕」身分證，向張
    達善謊稱為「楊心榕」本人，出示上開變造身分證而行使，
    並在基隆郵局投遞股交查投遞簽收清單上偽造「楊心榕」署
    名1 枚，表示收受掛號郵件之意，致生損害於楊心榕。嗣於
    同日上午11時40分，為警在上址查獲，並經丙○○同意進入
    上址搜索，扣得安信公司核發之上述4 張信用卡、大眾銀行
    及匯豐銀行退件信函、掛號信封、變造之楊心榕身分證及安
    信銀行卡號0000000000000000東森購物卡影本各1 份、安信
    銀行對帳單5張（扣押物品清單誤載為4張）、中國商銀對帳
    單3張（扣押物品清單誤載為3張）、如附表一編號10所示之
    申請書，復於次日通知乙○○到案說明後，由乙○○帶同警
    方至其前揭住處起獲其變造之楊心榕身分證（照片欄係空白
    ），而悉上情。
三、案經楊心榕訴由基隆巿警察局第四分局報告臺灣基隆地方法
    院檢察署檢察官偵查起訴及移送併案審理，暨中國商銀訴由
    臺灣基隆地方法院檢察署檢察官移送併案審理。
    理  由
壹、程序事項
    本件被告乙○○、丙○○所犯者非為死刑、無期徒刑、最輕
    本刑為3年以上有期徒刑之罪或高等法院管轄第一審案件，
    其於準備程序進行中，先就被訴事實為有罪之陳述，經告知
    其簡式審判程序之旨，並聽取公訴人、被告之意見後，本院
    合議庭業已依刑事訴訟法第273條之1第1 項之規定，裁定由
    受命法官獨任以簡式審判程序進行本案之審理。
貳、實體事項：
一、被告乙○○部分：
  (一)上揭被告乙○○以變造之楊心榕身分證，冒用楊心榕名義申
    辦信用卡，並持以盜刷及預借現金等情，迭據被告乙○○於
    警詢、偵查、本院準備程序及審理時坦承不諱，核與告訴人
    即證人楊心榕於警詢指訴、偵查時證述（見4362號偵查卷第
    21至23頁、第138頁）；證人陳慧珊於警詢、偵查之證述（
    見同上偵查卷第28至30頁、第38至40頁）情節相符，且有提
    款照片4 張、如附表一所示之申請書、掛號回執等文書、如
    附表二所示簽帳單、安信公司94年11月8 日（94）安信總字
    第774 號函及函附基本資料與消費明細表、安信公司消費明
    細資料、大眾銀行94年11月8日卡發字第1102 號函、中國商
    銀94年10月31日（94）中卡字第2287號函、被告2 人當庭書
    寫之「楊心榕」字跡文件各1份在卷可稽（見4362 號偵查卷
    第19至20頁、3783號偵查卷第15頁、第17至18頁、第27頁、
    第57至58頁、第120頁、170號偵查卷第6頁、3783 號偵查卷
    第104至116頁、第123至138頁、4362號偵查卷第17頁、3783
    號偵查卷第100至101頁、第103頁、第119頁、第121頁），
    復有如事實欄二所載之物及變造之楊心榕身分證1 紙（照片
    欄係空白）扣案可資佐證，足認被告乙○○之自白與事實相
    符。事證明確，被告乙○○之犯行堪以認定，應依法論科。
  (二)按刑法上之偽造署押罪，係指單純偽造簽名、畫押而言，若
    在制式之書類上偽造他人簽名，已為一定意思表示，具有申
    請書或收據等類性質者，則係犯偽造文書罪（最高法院85年
    度臺非字第146 號判決意旨參照）。而在信用卡背面簽名欄
    簽名，自形式上整體觀察，即足以知悉係表示信用卡之簽名
    者於信用卡背面有效期限內有權使用該信用卡之辨識及證明
    ，並非依習慣或特約表示一定用意之證明，性質上係屬刑法
    第210條之私文書（最高法院88年度臺上字第5730 號刑事判
    決意旨、93年度第2 次刑事庭會議決議參照）。又按簽帳單
    係以文字簽帳單係以文字為一定之意思表示，持信用卡刷卡
    消費時，在簽帳單上簽署姓名，除表示已收受特約商店所交
    付之交易標的物或消費標的，並確認該筆消費之憑證，具有
    表示法律上權利義務關係之證明，故簽帳單性質上除與收據
    相同外，並且為信用卡發卡銀行依據此向簽帳人收款之憑證
    ，屬私文書之一種。是被告乙○○偽造發卡銀行申請書，並
    在掛號回執、交查投遞清單等具收據性質之文件上偽造印文
    、署名以詐取各信用卡，復於詐得之信用卡背面偽造簽名，
    持以刷卡消費、預借現金，核其所為係犯刑法第216條、第
    210條行使偽造私文書罪（行使偽造附表一所示私文書、附
    表二所示各筆消費之簽帳單私文書部分）、第339條第1項詐
    欺取財罪（詐得事實欄所載5張信用卡、詐得附表二所示之
    財物部分）、第339條第3項、第1項詐欺取財未遂罪（冒名
    申辦大眾銀行及匯豐銀行信用卡部分）、第339條之2第1項
    由自動付款設備取得他人之物罪（附表三所示各次預借現金
    部分）、第339條第2項詐欺得利罪（詐得附表二編號5、9
    、11、15所示之住宿、修車服務利益）。起訴書所犯法條欄
    雖漏未記載上述刑法第339條第1項、第339條之2第1項之法
    條，惟被告乙○○詐得各該利益及由自動付款設備取得現金
    部分，業據檢察官於起訴書附表中詳載，已在起訴範圍，本
    院自得併予審酌，並補充法條如上。被告乙○○多次於附表
    一所示文書、附表二所示簽帳單上偽造「楊心榕」簽名及偽
    造印文之行為，分別為偽造附表一所示文書、附表二所示簽
    帳單之部分行為，不另論罪；又偽造附表一所示文書、附表
    二所示簽帳單後，進而行使，其偽造之低度行為分別為行使
    之高度行為所吸收，亦均不另論罪。又被告乙○○先後多次
    行使偽造私文書、詐欺取財既遂及未遂、詐欺得利、由自動
    付款設備詐得他人之物之犯行，均時間緊接，觸犯構成要件
    相同之罪，顯各係基於概括犯意為之，均為連續犯，均依刑
    法第56條之規定，各論以一行使偽造私文書罪、一詐欺取財
    既遂罪、一詐欺得利罪及一由自動付款設備詐得他人之物罪
    ，並分別加重其刑。再被告乙○○為詐得財物、利益及由自
    動付款設備詐領現金，而行使偽造附表一、二所示私文書，
    是其所犯上開四罪間，有方法、結果之牽連關係，應依刑法
    第55條規定，從較重之行使偽造私文書罪處斷。至被告乙○
    ○於附表一編號5、9、10至11所示掛號回執、交查投遞清單
    及信用卡申請書上偽造「楊心榕」簽名而偽造各該私文書部
    分及冒名申辦大眾銀行及匯豐銀行信用卡未遂部分，雖未據
    檢察官起訴，然與上述有罪部分有連續犯之裁判上一罪關係
    ，為起訴效力所及，本院自應併予審理；另臺灣基隆地方法
    院檢察署檢察官94年度偵字第4362號移送併案意旨犯罪事實
    (2)部分及95年度偵字第1452號移送併案意旨部分，與本案起
    訴之事實相同，本院自得併予審理，在此敘明。爰審酌被告
    乙○○前無故意犯罪之前科（參本院卷附臺灣高等法院被告
    前案紀錄表），素行尚可，其冒用告訴人名義申請多家銀行
    信用卡，持以詐領財物、利益，所為破壞信用卡交易之安全
    ，並損及告訴人之信用，所生危害非微，暨其詐得之財物及
    利益非鉅（總值99,392元），犯罪後已清償部分冒名積欠之
    卡債（中國商銀部分），且坦承犯行之態度等一切情狀，量
    處如主文第一項所示之刑，並諭知易科罰金之折算標準，以
    示懲儆。
  (三)附表一所示各文書（除附表一編號9外）簽名欄上偽造之「
    楊心榕」印文1枚、署名15枚、附表二各次簽帳單持卡人簽
    名欄上偽造之「楊心榕」署名共29枚，乃偽造之印文、署押
    ，不問屬犯人與否，均應依刑法第219條規定宣告沒收；附
    表一編號1至4、10至11所示申請書上黏貼之變造楊心榕身分
    證影本各1紙，為被告乙○○所有，供本案犯罪所用之物，
    應依刑法第38條第1項第2款規定予以宣告沒收。另附表一編
    號9交查投遞清單上偽造之「楊心榕」署名1枚；變造之楊心
    榕身分證上所貼之「丙○○」照片1紙，均未扣案，復無證
    據證明其尚存在，為免日後執行困難，均不予宣告沒收。至
    被告乙○○申得並扣案如事實欄所載之5張信用卡、大眾銀
    行及匯豐銀行退件信函、掛號信封、安信銀行對帳單5張及
    中國商銀對帳單3張，均非被告乙○○所有，故不予宣告沒
    收。
  (四)公訴意旨及臺灣基隆地方法院檢察署檢察官94年度偵字第43
    62號移送併案意旨另以：被告乙○○於91年間，在臺北市中
    山市場拾得楊心榕遺失之身分證1紙，竟意圖為自己不法所
    有而侵占入己，因認被告乙○○此部分涉犯刑法第337條之
    侵占遺失物罪嫌。按案件時效已完成者，應諭知免訴之判決
    ，刑事訴訟法第302條第2款定有明文。次按刑法第337條之
    侵占遺失物罪，其法定最重本刑為罰金500元，依刑法第80
    條第1項第5款規定，其追訴權時效期間為1年。查本件被告
    乙○○被訴於91年間犯前揭侵占遺失物罪，其追訴權時效為
    1年，故被告乙○○所犯上述侵占遺失物罪之追訴權時效早
    於92年間即已完成，詎公訴人遲於94年10月24日始開始偵查
    此案，並遲至95年3月10日、同年3月10日始分別向本院提起
    公訴及移送併案審理，均有未合，依前揭說明，被告乙○○
    被訴侵占遺失物罪部分，本應諭知免訴之判決，惟公訴意旨
    認此部分與前揭論罪科刑部分有方法結果之牽連犯關係，屬
    裁判上之一罪，爰不另為免訴之諭知。
  (五)臺灣基隆地方法院檢察署檢察官94年度偵字第4362號移送併
    辦意旨另以：被告乙○○明知其子陳劭閎非楊心榕所生，竟
    偽刻楊心榕之印章及以楊心榕名義填寫認領同意書，於91年
    6月10日，至基隆市○○區○段164號1樓基隆市安樂區戶政事
    務所，持上開認領同意書，向不知情之公務員辦理認領陳劭
    閎之登記，致使公務員將「乙○○為陳劭閎之生父」此不實
    事項登載於職務上所掌管戶籍謄本公文書內，足生損害戶政
    機關對戶籍資料管理之正確性，因認被告乙○○此部分涉有
    刑法第216條、第210條之行使偽造私文書罪嫌、同法第214
    條使公務員登載不實罪嫌。按刑事訴訟法第267條規定，檢
    察官就犯罪事實一部起訴者，其效力及於全部，係指已起訴
    之部分及未起訴之部分，均應構成犯罪，並具有實質上一罪
    或裁判上一罪之關係者而言，若起訴之事實與未起訴之部分
    不具有實質上一罪或裁判上一罪之關係，自無一部效力及於
    全部之餘地，法院自不得就未起訴之部分予以審判。查移送
    併辦意旨所指被告乙○○此部分行使偽造私文書之犯行與本
    案行使偽造私文書之犯行，相隔已達2年9月之久，時間並未
    緊接，且被告於本院審理時復供稱：其係因信用不佳遭停卡
    ，始另行起意以楊心榕名義及變造之楊心榕身分證來申請信
    用卡使用等語（見本院95年4月10日審判筆錄），顯見上述
    併辦意旨所指之行使偽造私文書犯行與本案行使偽造私文書
    之犯行間，並無連續犯之裁判上一罪關係，且移送併案意旨
    所指上開行使偽造私文書及使公務員登載不實犯行，均係為
    達認領其子陳劭閎之目的所為，核與本案論罪科刑之前揭行
    使偽造私文書、行使變造特種文書、詐欺取財及詐欺得利罪
    間，亦無實質上一罪或方法結果之牽連關係，自非起訴效力
    所及，本院無從併予審理，故此併辦審理部分應退回檢察官
    另行為適法之處理。
二、被告丙○○部分：
  (一)前揭被告丙○○行使變造之楊心榕身分證，並在交查投遞簽
    收清單上偽造楊心榕署名表示收受掛號郵件之事實，業據被
    告丙○○於本院準備程序及審理時供承不諱（見本院95 年4
    月10日及同年5月1日準備程序筆錄），核與證人張達善於警
    詢及偵查時證述之情節相符（見3783號偵查卷第36至37 頁
    、第95至96頁），並有基隆郵局交查投遞簽收清單影本1紙
    在卷（見同上偵查卷第33頁）及變造之楊心榕身分證正本1
    紙扣案可資佐證，堪認被告丙○○之自白與事實相符。事證
    明確，應依法論科。
  (二)按刑法上之偽造署押罪，係指單純偽造簽名、畫押而言，若
    在制式之書類上偽造他人簽名，已為一定意思表示，具有申
    請書或收據等類性質者，則係犯偽造文書罪（最高法院85年
    度臺非字第146號判決意旨參照）。本件被告丙○○對郵局
    稽查員出示變造之楊心榕身分證，並於郵局制式之交查投遞
    簽收清單上偽造「楊心榕」之簽名，表示收受掛號郵件之意
    ，核其所為，係犯刑法第216條、第212條之行使變造特種文
    書罪及同法第216條、第210條之行使偽造私文書罪，公訴人
    認被告丙○○在基隆郵局投遞投交查投遞簽收清單上偽造「
    楊心榕」之署名，係犯刑法第217條之偽造署押罪，尚有未
    洽，惟其偽造署名之基本事實同一，本院自應予審理，並變
    更此部分之起訴法條為刑法第216條、第210條之行使偽造私
    文書罪。其所犯上開二罪間，有方法、結果之牽連關係，應
    從一重之行使偽造私文書罪論處。爰審酌被告丙○○明知掛
    號文件之收件人非其本人，且該掛號文件內之信用卡係其夫
    乙○○冒用楊心榕之名義所申請，竟不思阻止其夫乙○○之
    犯行，反而冒用楊心榕之身分並偽造楊心榕簽名收受該掛號
    文件，其所為已侵害楊心榕之法益，惟審酌其冒用、偽造之
    行為僅有1次，且所收受之其夫乙○○冒用楊心榕名義申辦
    之信用卡尚未遭盜刷及其犯後坦承犯行之態度等一切情狀，
    量處如主文第二項所示之刑，並諭知易科罰金之折算標準，
    以示懲儆。
  (三)基隆郵局投遞股交查投遞簽收清單上偽造之「楊心榕」署名
    1枚，乃偽造之署押，不問屬犯人與否，應依刑法第219條規
    定宣告沒收。至變造之楊心榕身分證上所貼之「丙○○」照
    片1紙，雖係被告丙○○所有供本案行使變造特種文書罪所
    用之物，惟同前所述，其並未扣案，且亦查無證據證明其尚
    存在，為免日後執行之困難，爰不予宣告沒收。
三、又本案變造之楊心榕身分證，係由被告丙○○提供照片給其
    夫即被告乙○○，再由被告乙○○於91年5月24日或25日在
    拾得之楊心榕身分證上貼上被告丙○○之照片變造而成，嗣
    並由被告2人共同持以行使辦理被告丙○○之生產住院登記
    及開立出生證明，被告丙○○並在產前檢查記錄表上偽造「
    楊心榕」之簽名，被告乙○○另於91年間偽刻「楊心榕」之
    印章1枚，業據被告2人供述在卷（見本院95年4月10日、同
    年5月1日審判筆錄），且有財團法人長庚紀念醫院基隆分院
    之病歷資料、出生證明在卷可按，被告2人此部分可能另涉
    有行使變造特種文書、偽造署押、偽造印文等罪，因此部分
    犯行詎本案時間已久，且與本案犯行之目的不同，與本案無
    實質上一罪或裁判上一罪關係，並不在本院審理範圍內，故
    被告2人此部分之犯行，應由檢察官另行偵辦，併此敘明。
應依刑事訴訟法第273條之1第1項、第284條之1、第299條第1項
前段、第300條，刑法第56條、第216條、第210條、第212條、第
339條第1項、第2項、第3項、第339條之2第1項、第55條、第41
條第1項前段、第219條、第38條第1項第2款，罰金罰鍰提高標準
條例第1條前段、第2條，判決如主文。
本案經檢察官甲○○到庭執行職務
中    華    民    國    95    年    5     月    15    日
                  刑事第四庭法  官  王美婷
以上正本證明與原本無異。
對於本件判決如有不服，應於收受送達後10日內，向本院提出上
訴書狀，上訴於臺灣高等法院，並按他造當事人之人數附具繕本
。
中    華    民    國    95    年    5     月    15    日
                            書記官  劉珍珍
附錄論罪法條：
刑法第210條
偽造、變造私文書，足以生損害於公眾或他人者，處 5 年以下有
期徒刑。
刑法第212條
偽造、變造護照、旅券、免許證、特許證及關於品行、能力服務
或其他相類之證書、介紹書，足以生損害於公眾或他人者，處1
年以下有期徒刑、拘役或300元以下罰金。
刑法第216條
行使第 210 條至第 215 條之文書者，依偽造、變造文書或登載
不實事項或使登載不實事項之規定處斷。
刑法第339條
意圖為自己或第三人不法之所有，以詐術使人將本人或第三人之
物交付者，處5年以下有期徒刑、拘役或科或併科1千元以下罰金
。
以前項方法得財產上不法之利益或使第三人得之者，亦同。
前二項之未遂犯罰之。
刑法第339條之2第1項
意圖為自己或第三人不法之所有，以不正當方法自由行動付款設
備取得他人之物者，處三年以下有期徒刑、拘役或一萬元以下罰
金。
附表一：被告乙○○偽造文書一覽表
┌──┬─────┬─────────┬───────┬───────┐
│編號│偽造日期  │  文  件  名  稱  │偽造印文、署押│  備   註     │
│    │          │                  │及其數量      │              │
├──┼─────┼─────────┼───────┼───────┤
│ 1  │94年3月16 │安信銀行東森購物卡│楊心榕 署名1枚│94偵3783號卷第│
│    │日        │申請書            │              │15 頁         │
├──┼─────┼─────────┼───────┼───────┤
│ 2  │94年5月間 │中國國際商銀原子小│楊心榕 署名3枚│同上卷第17、18│
│    │          │金鋼信用卡申請書  │              │頁            │
├──┼─────┼─────────┼───────┼───────┤
│ 3  │94年5月17 │大眾銀行信用卡申請│楊心榕 署名1枚│同上卷第120頁 │
│    │日        │書                │              │              │
├──┼─────┼─────────┼───────┼───────┤
│ 4  │94年5月23 │匯豐銀行信用卡申請│楊心榕 署名1枚│95偵170號卷第 │
│    │日        │表                │              │6頁           │
├──┼─────┼─────────┼───────┼───────┤
│ 5  │94年3月28 │掛號回執          │楊心榕 印文1枚│94偵3783號卷第│
│    │日        │                  │              │27頁          │
│    │          │                  │              │              │
├──┼─────┼─────────┼───────┼───────┤
│ 6  │同上      │安信銀行東森購物卡│楊心榕 署名1枚│已扣案        │
│    │          │卡號00000000000000│              │              │
│    │          │09號背面          │              │              │
├──┼─────┼─────────┼───────┼───────┤
│ 7  │同上      │安信銀行東森購物卡│楊心榕 署名1枚│已扣案        │
│    │          │卡號00000000000000│              │              │
│    │          │03號背面          │              │              │
├──┼─────┼─────────┼───────┼───────┤
│ 8  │94年6月間 │中國商銀原子小金鋼│楊心榕 署名1枚│已扣案        │
│    │          │信用卡卡號00000000│              │              │
│    │          │00000000號背面    │              │              │
├──┼─────┼─────────┼───────┼───────┤
│ 9  │同上      │基隆郵局投遞股交查│楊心榕 署名1枚│未扣案，不予沒│
│    │          │投遞清單          │              │收            │
├──┼─────┼─────────┼───────┼───────┤
│ 10 │94年8月間 │中國國際商銀原子小│楊心榕 署名4枚│94偵3783號卷第│
│    │          │金剛信用卡申請書  │              │57至58頁      │
│    │          │                  │              │              │
├──┼─────┼─────────┼───────┼───────┤
│ 11 │94年9月間 │安信銀行東森購物卡│楊心榕 署名2枚│94偵3783號卷第│
│    │          │申請書            │              │32頁          │
├──┴─────┴─────────┴───────┴───────┤
│      合計偽造印文數量1枚，署押數量16枚                             │
└──────────────────────────────────┘
附表二：被告乙○○盜刷信用卡犯行一覽表
┌──┬─────┬────────────┬──────┬──────┐
│編號│ 時   間  │刷卡地點及特約商店名稱  │使用之信用卡│詐得財物或利│
│    │          │                        │            │益          │
├──┼─────┼────────────┼──────┼──────┤
│ 1  │94年3月29 │基隆市安樂區○○○路346 │安信銀行卡號│詐得價值600 │
│    │日9時31分 │號                      │000000000000│元之油品    │
│    │          │統一精工股份有限公司基隆│4403號東森購│            │
│    │          │一站                    │物卡        │            │
├──┼─────┼────────────┼──────┼──────┤
│ 2  │94年3月30 │基隆市○○區○○路292-1 │同上        │詐得價值9953│
│    │日3時21分 │號                      │            │元之住宿服務│
│    │          │阿樂哈大飯店            │            │            │
│    │          │                        │            │            │
├──┼─────┼────────────┼──────┼──────┤
│ 3  │94年4月8日│苗栗市新川里圓墩3號之15 │安信銀行卡號│詐得價值1030│
│    │22時24分  │宏苗加油站              │000000000000│元之油品    │
│    │          │                        │4609號東森購│            │
│    │          │                        │物卡        │            │
├──┼─────┼────────────┼──────┼──────┤
│ 4  │94年4月8日│桃園縣大園鄉○○○路311 │同上        │詐得價值1060│
│    │14時21分  │號                      │            │元之油品    │
│    │          │中正東路加油站          │            │            │
│    │          │                        │            │            │
├──┼─────┼────────────┼──────┼──────┤
│ 5  │94年4月9日│基隆市○○區○○路292-1 │同上        │詐得價值8200│
│    │3時31分   │號                      │            │元之住宿服務│
│    │          │阿樂哈大飯店            │            │            │
│    │          │                        │            │            │
├──┼─────┼────────────┼──────┼──────┤
│ 6  │94年4月15 │基隆市○○區○○街72號  │同上        │詐得價值950 │
│    │日8時53分 │加得滿加油站-大武崙站   │            │元之油品    │
│    │          │                        │            │            │
│    │          │                        │            │            │
├──┼─────┼────────────┼──────┼──────┤
│ 7  │94年4月19 │苗栗縣通宵鎮平元里平元  │同上        │詐得價值1060│
│    │日12時46分│105號之9                │            │元之油品    │
│    │          │中油通利加油站          │            │            │
│    │          │                        │            │            │
├──┼─────┼────────────┼──────┼──────┤
│ 8  │94年4月20 │基隆市○○區○○路37號  │同上        │詐得價值900 │
│    │日15時06分│中國石油北寧路站        │            │元之油品    │
│    │          │                        │            │            │
│    │          │                        │            │            │
├──┼─────┼────────────┼──────┼──────┤
│ 9  │94年5月23 │基隆市中山區○○○路5號2│同上        │詐得價值2100│
│    │日8時19分 │樓                      │            │元之機車零件│
│    │          │順德機車行              │            │及修車服務  │
│    │          │                        │            │            │
├──┼─────┼────────────┼──────┼──────┤
│ 10 │94年5月25 │基隆市○○區○○街72號  │同上        │詐得價值560 │
│    │日9時35分 │加得滿加油站-大武崙站   │            │元之油品    │
│    │          │                        │            │            │
│    │          │                        │            │            │
├──┼─────┼────────────┼──────┼──────┤
│ 11 │94年5月29 │基隆市○○區○○路292-1 │同上        │詐得價值4600│
│    │日1時02分 │號                      │            │元之住宿服務│
│    │          │阿樂哈大飯店            │            │            │
│    │          │                        │            │            │
├──┼─────┼────────────┼──────┼──────┤
│ 12 │94年5月30 │基隆市○○區○○街72號  │同上        │詐得價值1100│
│    │日15時51分│加得滿加油站-大武崙站   │            │元之油品    │
│    │          │                        │            │            │
│    │          │                        │            │            │
├──┼─────┼────────────┼──────┼──────┤
│ 13 │94年6月2日│基隆市○○區○○路48號  │同上        │詐得價值550 │
│    │15時整    │全國加油站-台肥基隆站   │            │元之油品    │
│    │          │                        │            │            │
│    │          │                        │            │            │
├──┼─────┼────────────┼──────┼──────┤
│ 14 │94年6月3日│基隆市○○區○○路86號B1│中國國際商銀│詐得價值473 │
│    │2時12分（ │頂好WELCOME國際2店      │卡號00000000│元之財物    │
│    │起訴書誤載│                        │00000000原子│            │
│    │為94年6月6│                        │小金剛信用卡│            │
│    │日）      │                        │            │            │
│    │          │                        │            │            │
├──┼─────┼────────────┼──────┼──────┤
│ 15 │94年6月3日│基隆市○○路108號1-9號  │同上        │詐得價值1950│
│    │2時16分（ │華帥海景飯店            │            │元之住宿服務│
│    │起訴書誤載│                        │            │            │
│    │為94年6月6│                        │            │            │
│    │日）      │                        │            │            │
│    │          │                        │            │            │
├──┼─────┼────────────┼──────┼──────┤
│ 16 │94年6月7日│基隆市○○區○○街72號  │同上        │詐得價值880 │
│    │16時42分  │加得滿加油站-大武崙站   │            │元之油品    │
│    │          │                        │            │            │
│    │          │                        │            │            │
├──┼─────┼────────────┼──────┼──────┤
│ 17 │94年6月14 │基隆市○○區○○街72號  │同上        │詐得價值850 │
│    │日4時25分 │加得滿加油站-大武崙站   │            │元之油品    │
│    │          │                        │            │            │
│    │          │                        │            │            │
├──┼─────┼────────────┼──────┼──────┤
│ 18 │94年6月11 │台北縣淡水鎮○○路77-79 │同上        │詐得價值1320│
│    │日13時50分│號1-2樓                 │            │元之財物    │
│    │（起訴書誤│屈臣氏-淡三分公司       │            │            │
│    │載為94年6 │                        │            │            │
│    │月14日）  │                        │            │            │
├──┼─────┼────────────┼──────┼──────┤
│ 19 │94年6月14 │基隆市○○區○○路215號 │同上        │詐得價值2300│
│    │日23時10分│1-5                     │            │元之住宿服務│
│    │          │歐香商務旅館            │            │            │
│    │          │                        │            │            │
├──┼─────┼────────────┼──────┼──────┤
│ 20 │94年6月14 │基隆市○○區○○街72號  │同上        │詐得價值900 │
│    │日17時13分│加得滿加油站-大武崙站   │            │元之油品    │
│    │（起訴書誤│                        │            │            │
│    │載為94年6 │                        │            │            │
│    │月16日）  │                        │            │            │
├──┼─────┼────────────┼──────┼──────┤
│ 21 │94年6月15 │基隆市○○區○○街72號  │同上        │詐得價值500 │
│    │日10時01分│加得滿加油站-大武崙站   │            │元之油品    │
│    │（起訴書誤│                        │            │            │
│    │載為94年6 │                        │            │            │
│    │月17日）  │                        │            │            │
├──┼─────┼────────────┼──────┼──────┤
│ 22 │94年6月15 │台北縣萬里鄉○○路26號  │同上        │詐得價值625 │
│    │日21時20分│金山地區農會生鮮超市-萬 │            │元之財物    │
│    │（起訴書誤│里店                    │            │            │
│    │載為94年6 │                        │            │            │
│    │月17日）  │                        │            │            │
├──┼─────┼────────────┼──────┼──────┤
│ 23 │94年6月17 │新竹市○○路○段243號    │同上        │詐得價值1100│
│    │日10時16分│台亞加油站-經國站       │            │元之油品    │
│    │（起訴書誤│                        │            │            │
│    │載94年6 月│                        │            │            │
│    │21日）    │                        │            │            │
├──┼─────┼────────────┼──────┼──────┤
│ 24 │94年6月17 │基隆市○○區○○路2段164│同上        │詐得價值928 │
│    │日20時16分│號B1                    │            │元之財物    │
│    │（起訴書誤│頂好WELCOME常青店       │            │            │
│    │載為94年6 │                        │            │            │
│    │月20日）  │                        │            │            │
├──┼─────┼────────────┼──────┼──────┤
│ 25 │94年6月23 │台北縣中和市○○路1號   │同上        │詐得價值920 │
│    │日16時29分│嘉樂福加油站            │            │元之油品    │
│    │（起訴書誤│                        │            │            │
│    │載為94年6 │                        │            │            │
│    │月27日）  │                        │            │            │
├──┼─────┼────────────┼──────┼──────┤
│ 26 │94年6月26 │基隆市○○區○○路2段164│同上        │詐得價值649 │
│    │日17時51分│號B1                    │            │元之財物    │
│    │（起訴書誤│頂好WELCOME常青店       │            │            │
│    │載為94年6 │                        │            │            │
│    │月28日）  │                        │            │            │
├──┼─────┼────────────┼──────┼──────┤
│ 27 │94年6月28 │基隆市○○區○○路2段164│同上        │詐得價值931 │
│    │日21時07分│號B1                    │            │元之財物    │
│    │（起訴書誤│頂好WELCOME常青店       │            │            │
│    │載為94年6 │                        │            │            │
│    │月29日）  │                        │            │            │
├──┼─────┼────────────┼──────┼──────┤
│ 28 │94年6月29 │基隆市七堵區○○○路102 │同上        │詐得價值1402│
│    │日11時46分│號1樓                   │            │元之油品    │
│    │（起訴書誤│三陸加油站股份有限公司  │            │            │
│    │載為94年7 │                        │            │            │
│    │月1日）   │                        │            │            │
├──┼─────┼────────────┼──────┼──────┤
│ 29 │94年7月2日│基隆市○○區○○路48號  │同上        │詐得價值1001│
│    │10時01分  │全國加油站-台肥基隆站   │            │元之油品    │
│    │          │                        │            │            │
│    │          │                        │            │            │
├──┴─────┴────────────┴──────┴──────┤
│詐得財物及利益總計：49,392元                                          │
└───────────────────────────────────┘
附表三：被告乙○○預借現金一覽表
┌──┬─────┬────────────┬──────┬──────┐
│編號│ 時  間   │地點及自動付款設備      │使用之信用卡│詐得財物    │
├──┼─────┼────────────┼──────┼──────┤
│ 1  │94年4月4日│基隆市○○區○○路292-1 │安信銀行卡號│預借現金    │
│    │12時22分  │號                      │000000000000│20,000 元   │
│    │          │中華郵政自動櫃員機      │4609號東森購│            │
│    │          │                        │物卡        │            │
├──┼─────┼────────────┼──────┼──────┤
│ 2  │94年4月14 │基隆市○○路71號        │同上        │預借現金    │
│    │日9時10分 │基隆一信自動櫃員機      │            │10,000 元   │
│    │          │                        │            │            │
│    │          │                        │            │            │
├──┼─────┼────────────┼──────┼──────┤
│ 3  │94年6月5日│基隆市安樂區○○○路80、│中國國際商銀│預借現金    │
│    │16時42分（│80之1號                 │卡號00000000│10,000 元   │
│    │起訴書誤載│中國信託自動櫃員機      │00000000號原│            │
│    │為94年6 月│                        │子小金剛信用│            │
│    │7日）     │                        │卡          │            │
├──┼─────┼────────────┼──────┼──────┤
│ 4  │94年6月6日│基隆市安樂區○○○路80、│同上        │預借現金    │
│    │13時55分（│80之1號                 │            │10,000 元   │
│    │起訴書誤載│中國信託自動櫃員機      │            │            │
│    │為94年6 月│                        │            │            │
│    │8日）     │                        │            │            │
├──┴─────┴────────────┴──────┴──────┤
│詐得現金總計：50,000元                                                │
└───────────────────────────────────┘


司法院資訊處製作；財團法人民間司法改革基金會備份。
